【裁判字號】    98,易,4107
【裁判日期】    990211
【裁判案由】    傷害
【裁判全文】
臺灣臺中地方法院刑事判決              98年度易字第4107號
公  訴  人  臺灣臺中地方法院檢察署檢察官
被      告  甲○○
上列被告因傷害案件，經檢察官提起公訴（98年度偵字第15064
號），本院判決如下：
    主    文
甲○○傷害人之身體，處拘役參拾日，如易科罰金，以新臺幣壹
仟元折算壹日。
    犯罪事實
一、甲○○與丙○○同住在臺中巿北區○○路322號大樓內，且
    丙○○為該大樓管理委員會委員，然雙方因甲○○住處訪客
    身分及訪客登記之問題而存有不快。嗣於民國98年5月26日
    19時許，丙○○於該大樓管理室櫃檯見甲○○自外返回，與
    甲○○間又為訪客身分發生口角，甲○○竟基於傷害之犯意
    ，撿拾放置於該大樓管理室地上之鐵製水龍頭毆打丙○○之
    右肩、頸部、手臂等處，致使丙○○因而受有右側鎖骨肩峰
    關節脫臼、頭部及軀幹多處挫傷等傷害。
二、案經丙○○訴由臺中市警察局第二分局報請臺灣臺中地方法
    院檢察署檢察官偵查起訴。
    理    由
一、訊據被告甲○○固坦承，於上開時間、地點，曾與告訴人丙○○發生口角爭執，惟矢口否認有何傷害之犯行，辯稱：伊
    沒有拿水龍頭毆打告訴人，是告訴人持水龍頭毆打伊，當時
    證人乙○○有擋在伊與告訴人中間，伊也沒有與告訴人發生
    拉扯云云。惟查：
(一)、告訴人於偵查中指稱：98年5月26日下午7時許，在臺中市○
    區○○路322號1樓管理室，伊人坐在管理室櫃檯，伊是管委
    會委員，因為管委會的管理員打電話叫伊下樓處理被告那戶
    的事情，被告那戶長久以來都聚集一些不明人士，管理室向
    被告要訪客資料，但遭她拒絕，且常常很吵鬧，遭其他鄰居
    抗議。後來有位伊不認識的小姐罵伊，伊不理她並下樓讓警
    員處理，後來沒有多久，可能是被告家裡的同鄉打電話給被
    告，被告沒多久就從外面回來，伊就跟被告說：「你們這一
    戶裡面是在幹嘛？為何常常鬧哄哄的，聚集很多人，要謗客
    資料也不給」，被告就很兇的說：「關妳什麼事，我房子又
    不是跟妳租的」，講完話後就衝過來用手打伊，打伊的頸部
    、頭部，管理員乙○○就將她架開，乙○○並幫被告按電梯
    ，推被告進去電梯，被告不要又跑出來，不知從哪裡拿出1
    個鐵製的水龍頭打伊的右肩，導致伊右肩膀脫臼，另外也打
    伊後頸部、右手臂，伊當時坐在管理室櫃檯看資料，不知道
    被告又衝過來打伊。被告打完伊之後，乙○○才從水龍頭從
    被告手中搶過去。伊後來有問乙○○，他有沒有注意被告從
    外面回來時，手上有沒有拿東西，乙○○說，那個水龍頭是
    他放在大廳魚缸旁準備要換修的等語（見偵查卷第6、7頁）
    ，則依告訴人之指述，被告曾於前開時間、地點，與告訴人
    發生口角爭執後，被告先以徒手毆打告訴人頸部、頭部，其
    後又持水龍頭毆打告訴人右肩、後頸部、右手臂。
(二)、證人乙○○於本院審理時結證稱：98年5月26日晚上7點左右
    ，伊有看到被告與告訴人發生爭執的事，地點是在臺中市○
    區○○路322號1樓管理室，當時伊在值班，伊是該大樓委員
    會自行聘請的管理員，不是管理公司的人員。當時大概是快
    7點的時候，被告從外面回來，告訴人當時坐在管理員的位
    置上，告訴人是大樓的管理委員。伊看到被告回來，伊覺得
    被告跟告訴人兩人會吵架，因為之前告訴人有請警察到被告
    家中查戶口，可能被告家中的那個朋友，有打電話給被告，
    伊覺得被告會不愉快，所以請被告趕快進電梯，以避免與告
    訴人發生爭執。但是伊請被告進電梯，是半推半請，但是被
    告不願意進電梯，被告就與告訴人發生口角，伊隔在被告與
    告訴人中間，但是擋了兩三次，還是擋不住，因為伊還要顧
    門禁，他們口角的時候，伊沒有管，後來比較嚴重時，伊才
    出來制止。當時伊看到被告有用手揮向告訴人，當時沒有看
    清楚被告手中的東西是什麼，後來伊過去制止時，發現被告
    手上是水龍頭，伊看到被告用手揮向告訴人兩三次，當時被
    告是用手揮向告訴人的肩膀，伊過去之後，就把水龍頭搶下
    來，後來伊就去報警了。伊把水龍頭搶下來之後，他們兩人
    沒有再肢體衝突，只有口角而已，伊是去門外打電話報案。
    在這過程中，除了被告手揮向告訴人外，伊是沒有看到告訴
    人有與被告發生拉扯。伊在警詢中有說，被告與告訴人發生
    拉扯，意思是說被告的手指向告訴人，告訴人有把她揮開。
    告訴人當時有沒有受傷伊不知道，警察來處理時，伊在門外
    ，警察來的時候，被告有在場，伊也沒有看到被告是否有受
    傷。剛開始的時候，被告是用手指指向告訴人，告訴人把被
    告擋開，當時還沒有衝突，後來伊在管門禁，被告跟告訴人
    才又發生嚴重的衝突，伊看到被告揮向告訴人的肩膀，後來
    發現被告的手中是拿鐵製水龍頭，就如剛剛所言等語明確（
    見本院99年1月15日審理筆錄）。依證人乙○○上揭所述，
    當時被告與告訴人先發生口角，嗣後被告持水龍頭朝告訴人
    肩膀方向，毆打告訴人二、三下。
(三)、證人即本件到場處理警員李忠勳、張書維於本院審理時結證
    稱：98年5月26日晚上7點左右，曾到五權路322號這裡處理
    傷害案件。之前告訴人有打電話到派出所報案，說他們那棟
    大樓有妨害風化的情形，所以伊等二人就一起過去看，後來
    伊等去現場看，沒有什麼異狀，就離開了。後來伊等二人接
    獲派出所裡面的電話，說要問告訴人的電話，所以伊等二人
    又回去現場，伊等二人到現場時，有看到告訴人與被告在爭
    執，但是沒有肢體衝突。伊等到現場時，看不出來告訴人或
    是被告有受傷的情形，但告訴人有跟伊等說她受傷了，要去
    驗傷，但沒有說是哪裡受傷等語明確（見本院99年1月29日
    審理筆錄），是依證人李忠勳、張書維之證述，其等到場處
    理時，告訴人確曾表示其有受傷之情形。
(四)、再依告訴人所提出之診斷證明書之內容以觀，告訴人於98年
    5月27日至中國醫藥大學附設醫院就診，受有右側鎖骨肩峰
    關節脫臼、頭部及軀幹多處挫傷等傷害，有該院診斷證明書
    乙份在卷可參（見警卷第15頁），告訴人於98年5月26日17
    時餘許，即本案發生後，隨即至臺中市第二分局育才派出所
    製作警詢筆錄，於該次筆錄中亦表示其左上臂、右邊肩膀都
    有受傷等語（見警卷第7頁），且有該鐵製水龍頭照片3張在
    卷可參（見偵查卷第49、50頁），顯見被告確曾於上開時間
    、地點，與告訴人間為訪客之事，先起口角爭執，嗣後被告
    持當時證人乙○○所放置在該處地上之鐵製水龍頭朝向告訴
    人肩膀方向毆打，致告訴人受有前揭傷害。是被告上開所辯
    ，尚無足採信。本件事證明確，被告犯行洵堪認定，應予依
    法論科。
二、核被告甲○○所為，係犯刑法第277條第1項之普通傷害罪。
    被告持水龍頭多次敲打告訴人身體之行為，時間及空間上有
    密接性而無法分割，顯係基於單一犯意所為之接續行為，侵
    害同一法益，為接續犯。爰審酌被告於本案發生前5年內，
    未曾受有期徒刑以上刑之宣告，素行尚佳，此有臺灣高等法
    院被告前案紀錄表乙份在卷可參，然其不思理性溝通彼此間
    之歧見，恣意出手毆打告訴人，致告訴人受有傷害，法治觀
    念均屬淡薄，應予非難，兼衡酌告訴人受傷之程度，其等雙
    方迄今未能達成和解，暨被告犯後飾詞否認犯罪，未見悔悟
    之意之犯罪後態度等一切情狀，量處如主文所示之刑，並諭
    知易科罰金之折算標準，以示懲儆。
據上論斷，應依刑事訴訟法第299條第1項前段，刑法第277條第1
項、第41條第1項前段，刑法施行法第1條之1第1項、第2項前段
，判決如主文。
中    華    民    國    99    年    2     月    11    日
                        臺灣臺中地方法院刑事第十六庭
                               法  官  劉麗瑛
上為正本係照原本作成。
如不服本判決應於收受判決後10日內向本院提出上訴書狀，並應
敘述具體理由；其未敘述上訴理由者，應於上訴期間屆滿後20日
內向本院補提理由書（均須按他造當事人之人數附繕本）「切勿
逕送上級法院」。
                              書記官   王玟
中    華    民    國    99    年    2     月    11    日
附錄本案論罪科刑法條全文
刑法第277條第1項：
傷害人之身體或健康者，處3年以下有期徒刑、拘役或1千元以下
罰金。

司法院資訊處製作；財團法人民間司法改革基金會備份。
